## Currículo Vitae Gustavo Blanco Alenza

1-8-2011

#### DATOS PERSONALES

Nombre: Gustavo Blanco Alenza.

Nacionalidad: Venezolana / Española.

Fecha de Nacimiento: 22-01-1974.

Estado Civil: Soltero.

Dirección: Calle Winston Churchill, P.H VIZCAYA, Ap. 5-A, Pta.

Paitilla, Corrimiento de San Francisco, Panamá City - Panamá

**Teléfono:** +507.8385282

**Móvil:** +507.61514621.

Correo Electrónico: gustavo.blanco.alenza@gmail.com

## PERFIL

Ingeniero en Edificación con experiencia en administración de negocios, gestión financiera y las estrategias de reducción de costes, planificación. Una Maestría en Edificación (Gestión de Empresas Inmobiliarias y Constructoras), junto con un historial comprobado de logros en la gestión de inversiones, la planificación estratégica, desarrollo de negocios y gestión de relaciones. Un buen comunicador y negociador con un fuerte liderazgo, así como de análisis, resolución de problemas, toma de decisiones y las habilidades de trabajo en equipo. Una amplia experiencia trabajando con equipos de toda América Latina y Europa.

## FORMACIÓN ACADÉMICA

Universidad Politécnica de Valencia. España

**2009-2011:** Máster En Edificación. Especialidad: Dirección de Empresas Constructoras e Inmobiliarias.

Universidad de Carabobo. Valencia. Venezuela 2007 Ingeniería Civil. (Homologación de Estudios).

Anglia Polytechnic University. Chemlford. U.K.

• 1998–1999: Proyecto Final de Carrera.

Universidad Politécnica de Valencia. España

• 1992–1998. Ingeniero en Edificación.



## CURSOS/ CERTIFICADOS

- SEO(Seguimiento Especial de Obras). Necso Entrecanales cubiertas 2003. 24 Horas.
- •Ley Orgánica Prevención, Condiciones y Medio Ambiente de Trabajo (LOPCYMAT) y Su reglamento. SYB 2009. 4 Horas.
- Piloto Privado de Avión. Licencia OACI. Aeropotoco, Octubre 2009.
- Mecanografía. Academia Londres 1986.
- MSDOS BASIC. ICI 1986
- Peritos Judiciales. COATV 2010.
- Ideas de Negocio. Ideas UPV 2010.
- Hablar en Público. CFP UPV 2010.
- Asertividad, CFP –UPV 2010.
- Habilidades Sociales. CFP –UPV 2010.
- Asesor Financiero Europeo. OVB ALLFINANZ ESPAÑA.
- Certificación energética de edificios (LEED). AVEC 2010, 16 Horas.
- Licencia de Corredor Financiero. CNV( Comisión de Valores de Panamá).
  Febrero 2011.
- •LEED 101: Green Building Basic And Leed. U.S. GREEN BUILDING COUNCIL. 2011

## **IDIOMAS**

- Español, Gallego: Nativos.
- Catalán /Valenciano: Nivel Medio.
- Inglés: Nivel Medio.Portugués: Nivel Alto.

## COMPETENCIAS

- Experiencia Internacional.
- Conocimiento de Procesos Administrativos y Contables.
- Conocimiento amplio del sector de la construcción, especialista en cálculo de estructuras.
- Conocimiento amplio de Finanzas corporativas.
- Experto en estudios de Viabilidad de negocios, proyectos de construcción e inversión.
- Conocimiento de los mercados financieros y sus productos de renta fija y variable.
- Dotes de negociación.
- Administración Financiera de Empresas.

## HABILIDADES

• Orden.

- Asertividad.
- Habilidades Gerenciales.
- Trabajo en equipo.
- Iniciativa y creatividad.
- Liderazgo.
- Capacidad de análisis.
- Habilidad para la comunicación.
- Recursividad.
- Actitud de servicio.
- Planeación y dirección.

#### INTERESES

Historia, Lectura, Viajes, Arquitectura, Sociología, Finanzas.

## CONOCIMIENTOS INFORMATICOS

Dominio de los Programas propios de la profesión, Entorno Windows, Word, Excel, Presto, Menphis, Autocad, Cype, Arquímedes, Amida, MS Project, Lulo Win, Ip3, Lider, Caliner VYP.

## ASOCIACIONES

- Colegio de Aparejadores, Arquitectos Técnicos e Ingenieros en Edificación de Valencia. Nº Colegiado: 3681
- Fórum Unesco.

## EXPERIENCIA

Gerente de Operaciones

Soucy Ingenieros, S.A. Panamá City - Panamá

Junio 2010 - Actual

Gerente de Operaciones en empresa de servicios de ingeniería con presencia en 4 países de Latinoamérica: Venezuela, Panamá, Honduras y Guatemala. Reportando Directamente al Presidente de la misma.

## Asesor Financiero

ING DIRECT BANK. Valencia - España

Noviembre 2009 - Mayo 2010

Asesor financiero, especialista en la gestión de pasivo de la cartera de clientes asignada y creada.

#### Gerente General

Metros Cúbicos Urbanos, C.A. Caracas - Venezuela

## Junio 2006 - Octubre 2009.

Gerente General de Promotora Inmobiliaria con la vertiente de realizar la gerencia de proyecto integra internamente compuesto por equipo humano de 12 personas, así como la realización de obras sociales en zonas de escasos recursos en el país. Mi responsabilidad y función consistía en coordinar los diferentes departamentos de la compañía tales como: Arquitectura, Ingeniería, Finanzas, Administración, Contabilidad, Ventas, legal y seguridad industrial. Reportando al Director General de la empresa.

#### **Obras Relevantes:**

- Edificio Loft San Marino. Caracas Venezuela Monto: 2.500.000 \$ USA.
- Edificio Loft Cube. Caracas Venezuela Monto: 3.500.000 \$ USA.
- Edificio Loft Manhattan. Caracas Venezuela Monto: 3.300.00 \$ USA.

## Calculista de Estructuras.

## Profesional Independiente.

Junio 2000 - 2006.

Realización de cálculo de estructuras de edificación, tanto en hormigón armado como en acero, así como estructuras mixtas. Proyectos estructurales especialmente de Viviendas unifamiliares, Adosados, Edificios, así como calculo de refuerzo de estructuras por cambio de uso y/o reforma. Programas propios en Excel, Cype, Ip3.

## Adjunto Jefe de Departamento.

# Necso Entrecanales Cubiertas, S.A (Actualmente Acciona Infraestructuras, S.A). Zona Málaga - España Septiembre 2004 - Mayo 2006.

Como ayudante de jefe de Departamento recaía la responsabilidad directa sobre mi persona la de realizar el apoyo a las gestión comercial mediante los estudios correspondientes de la ofertas tanto privadas como publicas. Brindar apoyo y coordinación a las diferentes obras asignadas al departamento con sus equipos humanos correspondientes (jefes de obras, jefes de producción, encargados, etc...), control y verificación del cumplimiento en los plazos de compras así en caso necesario servir de puente entre el departamento de compras y las obras. Procurar por el correcto cumplimiento por parte de las obras, los planes de calidad y gestión medioambiental, así como los correspondientes a seguridad industrial. Preparar y acompañamiento a reuniones realizadas por el

departamento tanto a nivel interno como externo.

### Obras Relevantes:

- Estación Marítima del puerto de Málaga España Monto: 16.000.000 €.
- 102 Viviendas Ranchos Reunidos en la Cala de Mijas España Monto: 24.000.000 €.

## Jefe de Obra.

Necso Entrecanales Cubiertas, S.A (Actualmente Acciona Infraestructuras, S.A). Zona Cataluña -España

## Noviembre 2000 - Agosto 2004.

Funciones de Jefe de obra, gestión de la misma ante el cliente, procurar por el cumplimiento de plazos, procurar por el resultado económico de la misma, procurar por la ejecución, calidad y seguridad. Gestión del equipo de obra.

## **Obras Relevantes:**

- Laboratorios Lacer. Cerdanyola del Valles (Barcelona). Monto: 3.500.000 €.
- Terminal de Carga de Iberia. Aeropuerto de Barcelona. (El Prat Barcelona). Monto: 6.000.000 €.
- Hospedería Monasterio de Poblet. (Poblet -Tarragona). 2.500.000 €.
- Biblioteca de la Universidad Rovira y Virgili. (Tarragona). Monto: 8.000.000 €.
- Laboratorios Uriach. (Barcelona). Monto: 3.750.000 €.

#### Jefe de Producción.

Necso Entrecanales Cubiertas, S.A (Actualmente Acciona Infraestructuras, S.A). Zona Cataluña - España Mayo 2000 - Octubre 2000.

Apoyo al jefe de obra en control de la producción y gestión de la obra en cuanto a planificación y dirección del personal de la misma.

## Obras Relevantes:

• Laboratorios Lacer. Cerdanyola del Valles (Barcelona). Monto:

3.500.000 €.

Técnico de Mediciones (Ayudante Técnico de Obra). Necso Entrecanales Cubiertas, S.A (Actualmente Acciona Infraestructuras, S.A). Zona Cataluña -España

Septiembre 1999 - Abril 2000.

Apoyo al jefe de producción en control de las mediciones del proyecto, así como certificaciones al cliente y a los subcontratistas.

## Obras Relevantes:

• Biblioteca Can Fabra. (Barcelona). Monto: 6.500.000 €.

### Profesor Contratado.

Universidad José Antonio Páez. Valencia - Venezuela. Julio 2006 - Diciembre 2008.

Profesor contratado de las siguientes Asignaturas en la Facultad de Ingeniería, Escuelas de Arquitectura e Ingeniería Civil.

## Asignaturas dictadas:

 Geometría Descriptiva, Electiva Materiales, Electiva Estructuras, Tecnología I, Pasantía, Dibujo, Taller de Tecnología I, Taller de Tecnología II, Resistencia de Materiales.

#### PUBLICACIONES

• Predimensionado de Estructuras para Arquitectos, Parte I Concreto Armado. caracas – Venezuela 2009. ISBN 978-980-12-9138-6

## OTROS DATOS DE INTERES

- Permiso de conducir.
- Vehículo propio.
- Disponibilidad Nacional e Internacional.

## REFERENCIAS PROFESIONALES

• Gustavo Giménez Soucy. Director Metros Cúbicos Urbanos. Email: <a href="mailto:gustavo.gimenez1@gmail.com">gustavo.gimenez1@gmail.com</a>. Telf.+58.2122386024 / +58. 4241593188.

- Joaquín Ros Aroca. Ex- Jefe de Grupo Acciona Infraestructuras, S.A. Telf: +34. 667706954 / +34.671.005.727.
- Marcelo Manteola. Ex Coordinador de Área Tecnología. Universidad Jose Antonio Páez. Email: <a href="mailto:mhmanteola@yahoo.com.ar">mhmanteola@yahoo.com.ar</a>. Telf. +58. 4144202622.

(Los soportes serán presentados a solicitud)